臺灣苗栗地方法院刑事判決
110年度易字第383號
公  訴  人  臺灣苗栗地方檢察署檢察官
被      告  劉玉杰




上列被告因竊盜案件，經檢察官提起公訴（110年度偵字第2531
號），本院判決如下：
    主    文
劉玉杰犯竊盜罪，累犯，處有期徒刑參月，如易科罰金，以新臺
幣壹仟元折算壹日。
未扣案如附表所示之物品均沒收，於全部或一部不能沒收或不宜
執行沒收時，均追徵其價額。
    犯罪事實
一、劉玉杰意圖為自己不法所有，基於竊盜之犯意，於民國109年1
    2月28日凌晨1時至5時間，趁位於苗栗縣苗栗市府前路195號之小
    上海香香雞炸雞店（下稱炸雞店）打烊無人看管之際，接續
    3次進入炸雞店內，徒手竊取王傳銘所有，放置在店內、如
    附表所示之物品得手後，隨即離開現場。嗣因王傳銘發現如
    附表所示之物品遭竊而報警處理，經警調閱監視器錄影畫面
    ，始循線查獲。
二、案經王傳銘訴由苗栗縣警察局苗栗分局報告臺灣苗栗地方檢
    察署檢察官偵查起訴。
    理    由
壹、證據能力之說明
一、本判決所引用被告劉玉杰以外之人於審判外之陳述，檢察官
    、被告於本院審理時對於證據能力均不爭執，迄言詞辯論終
    結前亦未聲明異議，本院審酌上開證據資料作成時之情況，
    尚無違法不當及證明力明顯過低之瑕疵，而認為以之作為證
    據應屬適當，依刑事訴訟法第159條之5規定，均有證據能力
    。
二、本判決所引用之卷內其餘所有卷證資料，並無證據證明係公
    務員違背法定程序所取得，檢察官、被告於審判程序中復未
    於言詞辯論終結前表示異議，亦均有證據能力。
貳、實體方面
一、訊據被告矢口否認有何竊盜犯行，辯稱：伊當時是去附近的
    滷味店撿拾回收物品，因為伊當時居無定所，只是探頭進去
    炸雞店內看看、並撿拾回收物品，並未竊取如附表所示之物
    品云云。經查：
　㈠被告有於109年12月28日凌晨1時至5時間某時，接續3次經過炸
    雞店前；而告訴人王傳銘所有，放置在店內、如附表所示之
    物品有遭竊取等情，訊據被告對此不為爭執，核與告訴人於
    警詢中指訴之情節大致相符（見偵卷第32至33頁），並有監
    視器錄影畫面翻拍照片、現場照片附卷可佐（見偵卷第34至
    50頁，本院卷第113至125頁），此部分事實，首堪認定。
　㈡經本院勘驗炸雞店隔壁店面監視器、斜對面店面監視器、苗
    栗縣苗栗市府前路與至公路路口監視器錄影畫面之結果：
　　⒈被告於監視器畫面時間1時11分至14分許，在炸雞店對面商
      店內，當時僅手持1樣白色文件夾物品，並於監視器畫面
      時間1時14分18秒許出現於炸雞店對面路邊後，穿越馬路
      而於監視器畫面時間1時15分10秒許走向炸雞店內，此時
      炸雞店之感應燈第一次亮起；但被告於監視器畫面時間1
      時20分33秒許離開炸雞店，向監視器畫面上方道路離開時
      ，除原先手中持有之1樣白色文件夾之物品外，左手上即
      多出一袋物品乙節，有本院勘驗筆錄、監視器錄影畫面截
      圖附卷可考（見本院卷第95至100、119至125頁）。是被
      告於炸雞店對面店家、道路邊行走時，手中原先僅持有1
      樣白色文件夾之物品，竟於進入炸雞店後停留約5分鐘後
      ，離開時手中即多出一件袋子，顯見被告確實有自炸雞店
      內拿取物品之情形。
　　⒉又被告於監視器畫面時間4時44分18至21秒許第三次經過炸
      雞店隔壁店面時，手中並未持任何物品，且被告係往炸雞
      店店內方向前進、而非沿道路邊行走；但嗣後被告於監視
      器畫面時間4時44分49秒許，以相反方向自炸雞店走出、
      離開並經過炸雞店隔壁店面時，手中即環抱一箱物品快步
      經過。且依照另一角度之監視器錄影畫面，被告在經過炸
      雞店隔壁店面後，炸雞店之感應燈隨即亮起乙節，有本院
      勘驗筆錄、監視器錄影畫面截圖附卷可考（見本院卷第95
      至100、113至117頁），顯見被告確實係進入炸雞店內拿
      取店內物品、並環抱一個紙箱離去甚明。
　㈢被告雖先辯稱係前往附近之滷味店旁拾取回收物品、後改稱
    係至炸雞店內拾取回收物品云云。然查：
　　⒈依據本院勘驗結果，被告第三次經過炸雞店隔壁店面後進
      入炸雞店內、至被告環抱一箱物品離去，時間僅相隔不到
      30秒，且依據被告之行進方向，被告並非沿道路邊線行走
      至路口、而係進入炸雞店甚明（如前述勘驗筆錄及監視器
      錄影畫面截圖）；又經本院提示google map街景圖、路線
      圖之結果（見本院卷第79至87頁），被告辯稱拾取回收物
      品之地點係位於苗栗縣苗栗市至公路上之吳家滷味店旁空
      地，與炸雞店相隔約有65公尺、單趟步行約計需1分鐘，
      再加上被告所辯拾取回收物品所需之時間，顯然不可能在
      數十秒內往返炸雞店隔壁店面與滷味店間，足見被告所辯
      係前往附近之滷味店旁拾取回收物品云云，實為子虛。
　　⒉其次，被告於109年12月28日1時至5時之短短數小時內頻繁
      進出炸雞店三次，而第一次、第二次先後在炸雞店內停留
      約5分鐘、13分鐘（見本院卷第95至100頁之勘驗筆錄），
      若被告確係拾取店家放置之回收物品，衡情應直接將店家
      棄置於地面之空瓶、紙板等廢棄物品撿拾即可，且何者為
      可回收之物品一望即知，豈有需要分三次進入炸雞店、且
      停留時間共計長達20分鐘？從而，本案明顯可見絕非如被
      告所述之拾取回收物品，被告應係前往炸雞店內翻找財物
      、並竊取如附表所示之物品甚明。
　　⒊再者，被告係經本院勘驗監視器錄影畫面、並提示上開goo
      gle map街景圖、路線圖後，方更改辯詞、坦承有進入炸
      雞店內拿取物品、又自述未經店家之管理人同意（見本院
      卷第99至100頁），顯見被告供詞反覆、避重就輕，有避
      罪推責之情形。
　㈣又被告一再辯稱如附表所示之物品體積甚大、應無可能單以
    紙箱盛裝云云。然依據告訴人之指述內容，其失竊之礦泉水
    單瓶容量為850ml、酒精單瓶容量為300ml，容量及體積均非
    屬龐大；且除卡式瓦斯爐外，其餘物品則為面紙、丸餃類食
    品，體積亦非巨大、或不能擠壓填塞。衡以被告第一次離開
    炸雞店時，手持之袋子顯可盛裝一定數量之物品（如丸餃類
    、瓶罐等）；第三次離開炸雞店時，雙手環抱之紙箱更有相
    當之體積可盛裝許多物品，若有意將如附表所示之物品分次
    攜帶、並以上開袋子、紙箱盛裝離去，顯非不能完遂，自無
    從以此認被告所辯可信。
　㈤被告另辯稱於該日3時46分許第二次進入炸雞店時，手中原本
    持有一個袋子，但離開時手中未持有任何物品，所以第三次
    進入炸雞店後，離開時紙箱內是盛裝該袋子云云。惟被告第
    一次手持袋子離開炸雞店後，距離第二次返回炸雞店已相隔
    1個小時多，則被告第二次返回時，手中袋子盛裝之物品為
    何、是否與第一次離開炸雞店時相同，均有可疑；再者，被
    告既已於第一次離開炸雞店時將該袋子及盛裝之物品攜離，
    豈有可能於第二次進入炸雞店時將該袋子及盛裝之物品留在
    店內、並空手離開，再於第三次空手進入炸雞店後，以店內
    之紙箱盛裝先前留置之物品離開？是被告以此為辯，亦違常
    理，無從採信。
　㈥基上，本院審酌被告在第一次、第三次進出炸雞店後，手中
    先後多出一袋、一箱物品，衡以告訴人指訴遭竊物品之形狀
    、大小、數量，和事發當時正值深夜，監視器錄影過程中除
    被告三次進入炸雞店、且停留時間非短以外，並無他人於該
    處經過、進入炸雞店內等情形，堪認除被告外，並無他人有
    竊取附表所示物品之可能性存在，被告所辯應無可採。是本
    案事證明確，被告犯行堪以認定，應予依法論科。
二、論罪科刑：
  ㈠核被告所為，係犯刑法第320條第1項之竊盜罪。
  ㈡按刑法第47條第1項有關累犯加重本刑之規定，不生違反憲法
    一行為不二罰原則之問題。惟其不分情節，基於累犯者有其
    特別惡性及對刑罰反應力薄弱等立法理由，一律加重最低本
    刑，於不符合刑法第59條所定要件之情形下，致生行為人所
    受之刑罰超過其所應負擔罪責之個案，其人身自由因此遭受
    過苛之侵害部分，對人民受憲法第8條保障之人身自由所為
    限制，不符憲法罪刑相當原則，牴觸憲法第23條比例原則。
    於此範圍內，有關機關應自本解釋公布之日起2年內，依本
    解釋意旨修正之。於修正前，為避免發生上述罪刑不相當之
    情形，法院就該個案應依本解釋意旨，裁量是否加重最低本
    刑，司法院釋字第775號解釋文參照。查被告前因搶奪、竊
    盜、施用毒品等案件，經法院分別判決處有期徒刑4月、3月
    、4月、4月、7月確定，並經本院以104年度聲字第774號裁
    定應執行有期徒刑1年7月（下稱甲案）；又因傷害、竊盜、
    搶奪等案件，經法院分別判決處有期徒刑4月、4月、11月、
    1年確定，並經本院以105年度聲字第23號裁定應執行有期徒
    刑2年2月（下稱乙案）；再因傷害案件，經本院以104年度
    苗簡字第760號判決處拘役30日確定，並與上開甲、乙案接
    續執行，於108年1月6日執行完畢出監（有期徒刑之罪部分
    於107年12月7日執行完畢），有臺灣高等法院被告前案紀錄
    表在卷可考。是被告於受前案之有期徒刑執行完畢後，5年
    內故意再犯本案之罪，自構成累犯。本院考量被告前已有多
    次侵害他人財產權利之竊盜犯行，竟仍不能自律，再貿然為
    本案犯行，足見其毫不重視他人之財產權利，對於刑罰反應
    力薄弱，主觀惡性亦屬重大，應依刑法第47條第1項規定加
    重其刑。
  ㈢爰以行為人之責任為基礎，審酌被告正值壯年，且非無一般
    工作能力，竟為圖一己私利，不循正當途徑獲取財物，恣意
    竊取他人之物，顯然欠缺尊重他人財產權之觀念，所為實應
    非難；兼衡其犯罪動機、手段、目的，及自陳國中畢業之智
    識程度，另案入監執行前打零工維生、每日收入約新臺幣1,
    100至1,200元，為低收入戶、兒子正半工半讀就讀研究所之
    家庭生活狀況（見本院卷第104頁）等一切情狀，量處如主
    文所示之刑，並諭知易科罰金之折算標準，以資懲儆。
三、沒收部分：
    被告竊得如附表所示之物品，均屬被告犯罪所得之財物，而
    未扣案，亦未合法發還告訴人，爰依刑法第38條之1第1項前
    段、第3項之規定宣告沒收，並諭知於全部或一部不能沒收
    或不宜執行沒收時，追徵其價額。
據上論斷，應依刑事訴訟法第299條第1項前段，刑法第320條第1
項、第47條第1項、第41條第1項前段、第38條之1第1項前段、第
3項，刑法施行法第1條之1第1項，判決如主文。
本案經檢察官邱舒虹提起公訴，檢察官林宜賢到庭執行職務。
中　　華　　民　　國　　111 　年　　1 　　月　　26　　日
                  刑事第四庭  法  官  申惟中
以上正本證明與原本無異。　　　　　　　　　　　　　　　　如不服本判決應於收受判決後20日內向本院提出上訴書狀，並應敘述具體理由。其未敘述上訴理由者，應於上訴期間屆滿後20日內向本院補提理由書(均須按他造當事人之人數附繕本)「切勿逕送上級法院」。告訴人或被害人如對本判決不服者，應具備理由請求檢察官上訴，其上訴期間之計算係以檢察官收受判決正本之日期為準。　　　　　　　　　　　　　　　　　　　　　　　    　　　　　　　　　　　　　書記官　陳邦旗　　　　　　
中　　華　　民　　國　　111 　年　　1 　　月　　26　　日

附錄本案論罪科刑法條：
中華民國刑法第320條
意圖為自己或第三人不法之所有，而竊取他人之動產者，為竊盜
罪，處 5 年以下有期徒刑、拘役或 50 萬元以下罰金。
意圖為自己或第三人不法之利益，而竊佔他人之不動產者，依前
項之規定處斷。
前二項之未遂犯罰之。

附表：
編號       物品   數量 價值 （新臺幣） 1 消毒酒精 8瓶 600元 2 礦泉水 8瓶 160元 3 抽取式面紙 6包 150元 4 花枝丸 3包 300元 5 貢丸 1包 100元 6 菜刀 1把 200元 7 卡式瓦斯爐 1具 450元 總計   1,960元